臺灣臺南地方法院交通事件裁定　　　　 93年度交聲字第565號
移
受 處分 人
即 異議 人　甲○○○貨運有限公司
代　表　人　許世和
上列受處分人因違反道路交通管理處罰條例案件，對於交通部公
路總局嘉義區監理所麻豆監理站於民國九十三年十月十二日所為
之裁決處分（原處分案號：麻監裁罰字第裁七五－Ｖ九一二七六
號），聲明異議，本院裁定如下：
    主  文
異議駁回。
    理  由
一、聲明異議意旨略以：受處分人即異議人甲○○○貨運有限公
    司所有之車牌號碼８Ｒ－１５１號營業一般大貨車原為砂石
    專用車，其載重以容積法計算之，惟自民國九十三年七月一
    日起砂石車載重改以行車執照核定之重量裝載為限，故異議
    人擬至監理站申請變更為營業一般大貨車，而於九十三年九
    月十八日九時許，經廖育緯駕駛未裝載砂石、土方之該車，
    前往汽車保養廠將車廂欄板加高（為活動式欄板）及至噴漆
    廠變換顏色，而於對該車進行變更內容時之前置作業途中，
    遭屏東縣警察局交通警察隊警員以「砂石車加裝車斗」為由
    開單告發，因認執勤警員所舉發之違規情節並非實在，且異
    議人所有之前開車輛，業於九十三年九月二十一日經交通部
    公路總局嘉義區監理所麻豆監理站變更為營業一般大貨車，
    且其規格完全符合規定，故異議人不服原處分機關之裁處，
    乃提起本件異議云云。
二、按裝載砂石、土方未依規定使用專用車輛或其專用車廂未合
    於規定或變更車廂者，處汽車所有人新臺幣四萬元以上八萬
    元以下罰鍰，並當場禁止通行，道路交通管理處罰條例第二
    十九條之一第一項定有明文。
三、經查：
（一）受處分人即異議人甲○○○貨運有限公司所有之車牌號碼
      ８Ｒ－１５１營業一般大貨車，原為砂石專用車，於九十
      三年九月十八日九時許，由該公司人員廖育緯駕駛，行經
      屏東縣里港鄉江南巷處時，因裝載砂石土方專用車輛變更
      欄板而為警攔停舉發之違規事實，異議人於聲明異議書內
      並不爭執，且前開違規情節，除有屏東縣警察局屏警交字
      第Ｖ00000000號舉發違反道路交通管理事件通知
      單及違規現場蒐證照片三幀附卷可參外，另當日舉發本違
      規事件之警員王鴻福亦明確表示：其於九十三年九月十八
      日服八時至十二時勤務，於九時許於屏東縣里港鄉江南巷
      發現廖育緯君駕駛當時未載運砂石之車號８Ｒ－１５１砂
      石專用車，該車變更加裝車斗屬實，經其指揮攔停告知違
      規事實並拍照存證，該車駕駛人亦承認違規事實，故予以
      當場舉發等情，則有屏東縣警察局九十三年十二月一日屏
      警交裁字第○九三○○二八八六八號函所附之警員報告書
      一紙在卷足憑。
（二）受處分人即異議人雖以前詞置辯，並提出九十三年九月二
      十一日汽（機）車各項異動登記書等資為佐證，然觀諸本
      件卷附之該違規車輛照片與舉發違規通知單等資料，顯見
      該車在外觀型式上確有加高車斗之事實，此亦為異議人所
      不否認。倘異議人所有之前開違規車輛係經人駕駛前往汽
      車保養廠途中而為警攔查，則該車業已變更車廂之事實，
      實無疑義。縱使該車係於舉發當日至保養廠完成加高之活
      動式欄板或上油漆後，始遭警攔停，然檢視前開卷附照片
      ，該違規車輛加高之活動式車廂欄板上佈滿污泥、塵土，
      且未有新上油漆之痕跡，顯見該違規車輛於舉發當日並未
      至保養廠加高車廂欄板，足見異議人辯稱：當日至保養廠
      加高車廂欄板及上油漆後始遭警攔停云云，顯係事後卸責
      之詞，不足憑採。
四、綜上所述，本件受處分人即異議人甲○○○貨運有限公司所
    有之上開營業一般大貨車，原為砂石專用車，有於前述時、
    地，經人駕駛，變更車廂而行駛於道路上之違規事實，既堪
    認定，則原處分機關即交通部公路總局嘉義區監理所麻豆監
    理站，據此援引上開道路交通管理處罰條例第二十九條之一
    第一項之規定，而裁處異議人罰鍰新臺幣四萬元，於法即無
    不當。至本件異議內容，經核並無理由，故應予以駁回。
五、據上論斷，應依道路交通案件處理辦法第十九條，裁定如主
    文。
中　　華　　民　　國　　94　　年　　4 　　月　　29　　日
                  交通法庭法　官　鄭燕璘
以上正本證明與原本無異。
如不服本裁定應於送達後5日內向本院提出抗告狀
                  　　    書記官　陳金堂
中　　華　　民　　國　　94　　年　　4 　　月　　29　　日
